# 求助陈版，国企无偿划拨出唯一子公司后合并报表怎么列示

提问人：lhy657755183 时间：2021-08-24 11:03:00
国有企业无偿划拨出去唯一子公司后，合并报表中原子公司亏损部分利润在合并报表调整至资本公积，但后续年度没有子公司了，还需要编制合并报表吗？如果不编制合并报表那合并报表中的滚调分录怎么办？

回答人：chenyiwei
后续如果不再有其他子公司，则自划出的第二年起无需再编制合并报表。相应地，此前合并报表中的各种滚调后续也不要求再延续。